sv: Konst och underhållning > Hobby och skapande > Tillbehör till musikinstrument > Förstärkare för musikinstrument: Akustiska förstärkare; Basförstärkare; Gitarrförstärkare; Keyboardförstärkare
cs: Umění a zábava > Hobby, hudba a výtvarné umění > Hudební nástroje – příslušenství > Nástrojové zesilovače: Akustické zesilovače; Basové zesilovače; Kytarové zesilovače; Klávesové zesilovače
en: Arts & Entertainment > Hobbies & Creative Arts > Musical Instrument & Orchestra Accessories > Musical Instrument Amplifiers: Acoustic Amplifiers; Bass Amplifiers; Guitar Amplifiers; Keyboard Amplifiers
de: Kunst & Unterhaltung > Hobby & Kunst > Zubehör für Musikinstrumente > Verstärker für Musikinstrumente: Akustische Verstärker; Bassverstärker; Gitarrenverstärker; Keyboard-Verstärker
fr: Arts et loisirs > Loisirs et arts créatifs > Accessoires pour instruments de musique et orchestres > Amplificateurs pour instruments de musique: Amplificateurs acoustiques; Amplificateurs de basse; Amplificateurs de guitare; Amplificateurs de clavier
nl: Kunst en entertainment > Hobby's en creatieve vaardigheden > Accessoires voor muziekinstrumenten > Versterkers voor muziekinstrumenten: Akoestische versterkers; Basversterkers; Gitaarversterkers; Toetsenbordversterkers
pt-PT: Artes e lazer > Passatempos e artes criativas > Acessórios de instrumentos musicais e orquestra > Amplificadores de instrumento musical: Amplificadores acústicos; Amplificadores de baixo; Amplificadores de guitarra; Amplificadores de teclado
el: Τέχνες & Ψυχαγωγία > Χόμπι & Δημιουργικές Τέχνες > Αξεσουάρ μουσικών οργάνων & ορχήστρας > Ενισχυτές μουσικών οργάνων: Ενισχυτές ακουστικών οργάνων; Ενισχυτές μπάσων; Ενισχυτές κιθάρας; Ενισχυτές για συνθεσάιζερ
ja: 芸術・エンターテイメント > 趣味・コレクション > 楽器関連用品 > 音楽用アンプ: 音響アンプ; ベースアンプ; ギターアンプ; キーボードアンプ
hu: Művészet és szórakoztatás > Hobbik és kreatív művészet > Hangszer és zenekari kiegészítők > Hangszererősítők: Akusztikus erősítők; Basszuserősítők; Gitárerősítők; Billentyűzeterősítők
es: Arte y ocio > Hobbies y artes creativas > Accesorios para instrumentos musicales y de orquesta > Amplificadores para instrumentos: Amplificadores acústicos; Amplificadores de bajo; Amplificadores de guitarra; Amplificadores de teclado
vi: Nghệ thuật và giải trí > Sở thích và nghệ thuật sáng tạo > Phụ kiện dàn nhạc và nhạc cụ > Bộ khuếch đại âm thanh nhạc cụ: Bộ khuếch đại âm thanh cho nhạc cụ mộc; Bộ khuếch đại âm thanh cho âm trầm; Bộ khuếch đại âm thanh cho đàn guitar; Bộ khuếch đại âm thành cho đàn phím
zh-TW: 藝術/娛樂 > 嗜好和創作藝術 > 樂器配件 > 樂器音訊放大器: 原音擴大機; 低音擴大機; 吉他擴大機; 鍵盤樂器擴大機
hr-HR: Umjetnost i zabava > Hobiji i kreativne umjetnosti > Pribor za glazbala i orkestar > Pojačala za glazbala: Akustična pojačala; Pojačala za bas-gitare; Pojačala za gitare; Pojačala za klavijature
pt-BR: Artes e entretenimento > Hobbies e artes > Acessórios para instrumentos musicais e orquestras > Amplificadores de instrumentos musicais: Amplificadores acústicos; Amplificadores de baixo; Amplificadores de guitarra; Amplificadores de teclado
zh-CN: 艺术与娱乐 > 爱好/艺术创作 > 乐器与管弦乐队配件 > 乐器扩音器: 原声扩音器; 低音扩音器; 吉他扩音器; 键盘扩音器
fi: Taide ja viihde > Harrastukset ja taiteet > Soitin- ja orkesteritarvikkeet > Soitinvahvistimet: Akustiset vahvistimet; Bassovahvistimet; Kitaravahvistimet; Kosketinsoittimen vahvistimet
da: Kunst og underholdning > Hobby og håndarbejde > Musikinstrumenter – tilbehør > Musikinstrument – forstærkere: Akustiske forstærkere; Basforstærkere; Guitarforstærkere; Keyboardforstærkere
it: Arte e svago > Hobby e arti creative > Accessori per orchestre e strumenti musicali > Amplificatori strumenti musicali: Amplificatori acustici; Amplificatori per basso; Amplificatori per chitarra; Amplificatori per tastiera
nb: Kunst og underholdning > Hobby og kreativitet > Tilbehør til musikkinstrumenter og orkestre > Musikkforsterkere: Akustiske forsterkere; Bassforsterkere; Gitarforsterkere; Keyboardforsterkere
sl-SI: Kultura in zabava > Hobiji in ustvarjalne umetnosti > Dodatki za glasbila in orkestre > Ojačevalniki glasbil: Akustični ojačevalniki; Ojačevalniki za bas kitare; Ojačevalniki za kitare; Ojačevalniki za klaviature
pl: Sztuka i rozrywka > Hobby i sztuki piękne > Akcesoria do instrumentów muzycznych > Wzmacniacze do instrumentów muzycznych: Wzmacniacze akustyczne; Wzmacniacze basowe; Wzmacniacze gitarowe; Wzmacniacze do klawiszy
lt-LT: Menai ir pramogos > Hobiai ir menai > Muzikos instrumentai ir orkestro priedai > Muzikos instrumentų stiprintuvai: Akustiniai stiprintuvai; Žemųjų dažnių stiprintuvai; Gitarų stiprintuvai; Klaviatūrų stiprintuvai
bg-BG: Изкуства и развлечения > Хобита и творчески изкуства > Аксесоари за музикални инструменти и оркестри > Усилватели за музикални инструменти: Акустични усилватели; Бас усилватели; Усилватели за китара; Усилватели за клавишни инструменти
ru: Искусство и развлечения > Хобби и творчество > Аксессуары для музыкальных инструментов и игры в оркестре > Усилители для музыкальных инструментов: Акустические усилители; Басовые усилители; Гитарные усилители; Усилители для клавишных инструментов
th: ศิลปะและความบันเทิง > งานอดิเรกและศิลปะสร้างสรรค์ > เครื่องดนตรีและอุปกรณ์ออร์เคสตรา > เครื่องขยายเสียงเครื่องดนตรี: เครื่องขยายเสียงอะคูสติก; เครื่องขยายเสียงเบส; เครื่องขยายเสียงกีตาร์; เครื่องขยายเสียงคีย์บอร์ด
sk-SK: Umenie a zábava > Záľuby a tvorivé dielne > Príslušenstvo pre hudobné nástroje > Zosilňovače hudobných nástrojov: Akustické zosilňovače; Basové zosilňovače; Gitarové zosilňovače; Klávesové zosilňovače
tr: Sanat ve Eğlence > Hobiler ve Sanatsal Çalışmalar > Müzik Aleti ve Orkestra Aksesuarları > Müzik Aleti Amfileri: Akustik Amplifikatörler; Bas Amplifikatörleri; Gitar Amplifikatörleri; Klavye Amplifikatörleri
ko: 아트/엔터테인먼트 > 취미/예술 > 악기/오케스트라 부대용품 > 악기 앰프: 어쿠스틱 앰프; 베이스 앰프; 기타 앰프; 건반악기 앰프
ro-RO: Artă și divertisment > Hobby-uri și artă > Accesorii pentru instrumente muzicale și orchestră > Amplificatoare pentru instrumente muzicale: Amplificatoare acustice; Amplificatoare bas; Amplificatoare chitară; Amplificatoare claviatură